臺灣高等法院臺中分院刑事裁定　　　　 100年度聲字第1741號
聲明異議人
即　受刑人　劉育昌
上列聲明異議人即受刑人因違反毒品危害防制條例案件，對於檢
察官執行之指揮聲明異議，本院裁定如下：
    主  文
異議駁回。
    理  由
一、本件聲明異議意旨略以：聲明異議人即受刑人劉育昌（下稱
    異議人）因案件判決確定，而現於台東泰源監獄服刑中，後
    因臺灣高等法院臺中分院檢察署所為 99年度執字第143號執
    行事件，認有侵害異議人權利之情事，故依強制執行法第11
    5條之1第 2項規定，於期限內提呈異議聲明。就異議人所犯
    毒品案件，依法宣告沒收31,000元，異議人確實應自行負擔
    ，然異議人現因案服刑，喪失自主謀生能力，完全仰賴親友
    之接濟及扶助，雖於獄中食、住得免以憂慮，但其餘生活上
    必須之用品或就醫等費用，仍係須異議人自行負擔，事實上
    異議人在受刑生活上確有匱乏不足之處，況異議人親友所給
    予之資助，金額多寡尚以異議人受刑急需款項而定，顯難以
    寬裕，且異議人親友所給予之資助之次數不定，異議人恐半
    年或一年才接獲救濟，是倘將該等資助予以執行，顯係致異
    議人無從在獄中安寧悔過，無形中亦造成異議人家庭經濟壓
    力，是祈請在異議人期滿返鄉後再予以執行等語。
二、按受刑人或其法定代理人或配偶以檢察官執行之指揮為不當
    者，得向諭知該裁判之法院聲明異議，刑事訴訟法第484 條
    定有明文。經查：
  (一)本件異議人即受判決人劉育昌因違反毒品危害防制條例案件
    ，前經本院於99年6月23日，以99年度上訴字第648號、649
    號刑事判決諭知「劉育昌．．應執行有期徒刑拾壹年陸月，
    扣案廠牌NOKIA之行動電話壹支及塑膠藥鏟壹支均沒收，未
    扣案販賣第一級毒品所得財物新臺幣壹萬玖仟元及販賣第二
    級毒品所得財物新臺幣肆仟元均沒收，如全部或一部不能沒
    收時，均以其財產抵償之，未扣案販賣第一級毒品所得財物
    電腦主機壹台沒收，如全部或一部不能沒收時，追徵其價額
    或以其財產抵償之」，並經最高法院於99年9月9日以99年度
    台上字第5619號駁回異議人之上訴而確定等情，業據本院調
    閱台灣南投地方法院檢察署99年度執他字第558、702號、99
    年度執從字第595號執行卷查明無訛。
  (二)依台灣南投地方法院檢察署99年度執從字第595號執行卷附
    相關函文可知：
  執行檢察官依上開確定判決，對異議人劉育昌追徵抵償之金
    額合計31,000元（包括犯罪所得及未扣案之電腦主機以新台
    幣8,000元抵償，19,000+4,000+8,000元＝31,000元），以
    100年3月21日投檢茂勤99執從595字第5334號函請法務部矯
    正署臺中監獄將異議人已存在保管金或勞作金代為扣繳；法
    務部矯正署臺中監獄以100年3月29日中監總字第1000003110
    號函示，代為扣款新台幣1,000元。
  執行檢察官再於100年7月11日投檢茂勤99執從595字第13320
    號函請法務部矯正署泰源技能訓練所扣繳其餘30000元，該
    所於100年7月14日，以泰訓所總字第1000003458號函稱：「
    經查該受刑人現有保管金547元、勞作金108元，因酌留生活
    費所必需暫不予扣款（本案列入追蹤扣款）」等語。直至同
    年8月11日法務部矯正署泰源技能訓練所另以泰訓所總字第
    1000400365號函稱：代為扣繳異議人劉育昌犯罪所得新台幣
    843元，並檢送同額國庫支票一紙等情。
三、依上開事證，足見法務部矯正署泰源技能所在執行臺灣南投
    地方法院檢察署所為執行命令時，仍會酌留異議人一般日常
    生活所需款項，並無異議人所指，在獄中生活極度匱乏之情
    形，是難認該執行顯有侵害異議人之權利，從而，檢察官於
    本案執行之指揮，並無不當違法情形。異議人上開異議意旨
    ，要係就檢察官依職權裁量之事項，任意爭執，所為異議難
    認為有理由，應予駁回。
四、據上論結，應依刑事訴訟法第486條，裁定如主文。
中    華    民    國    100    年    9    月    20    日
            刑事第四庭    審判長法  官  洪  耀  宗
                                法  官  林  清  鈞
                                法  官  劉  登  俊
以上正本證明與原本無異。
如不服本裁定，應於裁定送達後五日內向本院提出抗告狀。
                                書記官  陳  志  德
中    華    民    國    100    年    9    月    20    日